---
title: "l1p2_devjaynemorais"
author: "devjaynemorais"
date: "30 de abril de 2019"
output: html_document
---

---
title: "EDA buscas"
output: html_notebook
---

O objeto principal da análise são as buscas e a navegação depois da busca. Criamos esses dados a partir dos dados originais da wikimedia em `/data/search_data.csv`. 

Aqui, exploramos esses dados. 

```{r setup}
library(tidyverse)
library(here)
library(lubridate)
theme_set(theme_bw())
```

```{r ETL}
buscas = read_csv(here::here("data/search_data.csv"))
```

```{r}
#options(scipen = 999)
glimpse(buscas)

buscas %>% 
    ggplot(aes(x = results)) + 
    geom_histogram(binwidth = 5) 
```



## Qual é a nossa taxa de cliques geral diária? Como isso varia entre os grupos?

```{r}
#options(scipen = 999)
glimpse(buscas)

buscas %>% 
    ggplot(aes(x = num_clicks )) + 
    geom_density() 

buscas %>% 
    ggplot(aes(x = num_clicks, y ="" )) + 
    geom_jitter() 
```

## Quais resultados as pessoas tendem a tentar primeiro? Como isso muda no dia-a-dia?

## Qual é a nossa taxa de resultados zero no geral? Como isso varia entre os grupos?

## A duração da sessão é aproximadamente o tempo entre o primeiro e o último evento de uma sessão. Escolha uma variável do conjunto de dados e descreva sua relação com o tamanho da sessão. Visualize o relacionamento.

## Resuma suas descobertas em um resumo executivo.